【裁判字號】    90,訴,437
【裁判日期】    900814
【裁判案由】    槍砲彈藥刀械管制條例
【裁判全文】
臺灣臺南地方法院刑事判決                            九十年度訴字第四三七號
    公  訴  人  臺灣台南地方法院檢察署檢察官
    被      告  丙○○
    選任辯護人  吳炳輝
    被      告  乙○○
    指定公設辯護人  本院公設辯護人  甲○○
右列被告因槍砲彈藥刀械管制條例案件，經檢察官提起公訴（九十年度營偵字第二四
一號），本院判決如左：
    主  文
丙○○未經許可製造可發射金屬或子彈具有殺傷力之槍枝，處有期徒刑貳年陸月，併
科罰金新台幣拾萬元，罰金如易服勞役以參佰元折算壹日。扣案土造空氣長槍壹枝、
照明設備壹組、鋼珠拾捌粒均沒收。
乙○○未經許可持有可發射金屬或子彈具有殺傷力之槍枝，處有期徒刑壹年貳月，併
科罰金新台幣拾萬元，罰金如易服勞役以參佰元折算壹日，緩刑參年。扣案土造空氣
長槍壹枝、照明設備壹組、鋼珠拾捌粒均沒收。
    事  實
一、丙○○未經許可，於民國九十年一月十六日至十八日，在台南縣東山鄉大客村二
    十九之三號住處，以電磁閥、快速排氣裝置、鋼管、紅外線瞄準器組合製造成土
    造槍枝一支，以外接由滅火器改裝之高壓空氣鋼瓶內氣體為發射動力，按壓電磁
    閥上按鈕釋放氣體方式發射鋼珠（直徑六點三四釐米），其發射單位面積動能達
    每平方公分二十一點七九焦耳，依日本警察研究所研究結果足以穿透人體皮肉層
    而具有殺傷力。丙○○於同年月十九日夜間十一時三十分許，攜帶持該把土造槍
    枝、鋼珠（數量不詳）與照明設備，準備前往郊外試射，巧遇乙○○，二人遂相
    偕至東山鄉○○村○○道路旁，乙○○持該把土造槍枝與頭戴照明設備，丙○○
    持高壓鋼瓶壓縮鋼瓶內氣體，由乙○○發射鋼珠擊落斑鳩二隻，為警當場查獲並
    扣得該把土造槍枝（槍枝管制編號：0000000000）、照明設備一組、鋼珠十八粒
    與二隻斑鳩。
二、案經台南縣警察局白河分局報請台灣台南地方法院檢察署檢察官偵查起訴。
    理  由
一、右揭事實，業據被告丙○○與乙○○於警訊及檢察官偵訊時坦承不諱，並有上開
    空氣長槍、照明設備一組、鋼珠十八粒扣案與二隻斑鳩照片可稽。丙○○雖於本
    院審理時改稱該造空氣長槍係乙○○所製造，乙○○亦附和其說，自陳該改造空
    氣長槍係伊製造云云，本院因而為其指定公設辯護人。惟乙○○事後於審理復翻
    異前開製造槍枝之說法，改稱應以警訊筆錄為準。經查，被告丙○○於查獲當日
    凌晨，在警訊中就本件扣案之改造空氣長槍自白係其於九十年一月十六日至十八
    日在其自宅完成，且就鋼管是在東山五金行購得，紅久線瞄準器在書局買的，空
    氣壓縮瓶是用過的消防器材，撿回來重新灌氣，長槍再用風管接上空氣壓縮瓶即
    可之槍枝製造過程陳述甚詳，核與照片所示之扣案改造槍枝相符，丙○○於警訊
    中所述，堪信為真實，則本件之槍枝係丙○○所製造應可認定，乙○○於本院審
    理時自陳槍枝係伊製造，與前開事證顯示事實不符，即無可採。次查，本件扣案
    之槍枝經送請刑事警察局檢驗結果，其發射單位面積動能達每平方公分二十一點
    七九焦耳，有該局九十年二月八日刑鑑字第一一二九０號鑑驗通知書在卷可稽。
    依日本警察研究所研究結果，每平方公分動能達二十焦耳時，即足以穿透人體皮
    肉層，則本件之槍枝既達二十一焦耳以上，應認具有殺傷力。至於乙○○辯稱該
    二隻斑鳩被打下未死亡，係經其扭斷脖子後死亡，惟經查獲員警蔡鴻到場證稱伊
    到現場時其中一隻斑鳩照片是被槍打下後死掉的，並非脖子被扭斷，被告被告辯
    稱槍枝無法打死斑鳩等語，即無可採。事證明確，被告二人犯行，均可認定。
二、核被告丙○○所為，係犯槍砲彈藥刀械管制條例第十一條第一項未經許可，製造
    可發射金屬，具有殺傷力之槍枝罪，被告乙○○係犯同條第四項未經許可，持有
    可發射金屬，具有殺傷力之槍枝罪。被告丙○○製造之槍枝，係將農藥噴灑器裝
    上報廢消防瓶改裝而成，有照片可參，辯護人辯稱該槍枝僅能往上或平行方向發
    射，往下鋼珠即自動掉落，應可採信，被告丙○○製造之槍枝雖具殺傷力而不能
    免其刑責，惟其製造動機出於好奇及好玩，且年輕識淺，如處以法定最低刑有期
    徒刑五年，實嫌過重，而足以引起一般之同情，爰依刑法第五十九條之規定減輕
    其刑。爰審酌被告二人犯罪之動機、目的、手段、所生危害、犯罪後態度等一切
    情狀，分別量處如主文所示之刑，罰金部並諭知易服勞役之折算標準，以資懲儆
    。又被告乙○○前未曾受有期徒刑以上刑之宣告，有台灣台南地方法院檢察署刑
    案資料查註紀錄表在卷可憑，其經此教訓後，應知所警惕，無再犯之虞，本院認
    其宣告之刑以暫不執行為適當，併諭知緩刑三年，以勵自新。扣案改造槍枝一枝
    為違禁物，高壓空氣鋼瓶、照明設備一組、鋼珠十八粒，為被告丙○○所有，供
    犯罪所用之物，分別依刑法第三十八條第一項第一款與第二款規定宣均依法宣告
    沒收。
據上論斷，應依刑事訴訟法第二百九十九條第一項前段，槍砲彈藥刀械管制條例第十
一條第一項第四項、刑法第十一條前段、第五十九條、第四十一條第一項前段、第七
十四條第一款、第三十八條第一項第一、二款、罰金罰鍰提高標準條例第二條判決如
主文。
中      華      民      國      九十      年      八      月    十四  日
                              臺灣臺南地方法院刑事第五庭
                                      法  官
右正本證明與原本無異
如不服本判決應於送達後十日內向本院提出上訴狀
                                      書記官
中      華      民      國      九十      年      八      月    十四    日
附錄本案論罪科刑法條全文：
槍砲彈藥刀械管制條例第十一條
未經許可，製造、販賣或運輸第四條第一項第一款所稱其他可發射金屬或子彈具有殺
傷力之各式槍砲者，處五年以上有期徒刑，併科新臺幣一千萬元以下罰金。
未經許可，轉讓、出租或出借前項所列槍砲者，處三年以上十年以下有期徒刑，併科
新臺幣七百萬元以下罰金。
意圖供自己或他人犯罪之用，而犯前二項之罪者，處無期徒刑或七年以上有期徒刑，
併科新臺幣一千萬元以下罰金。
未經許可，持有、寄藏或意圖販賣而陳列第一項所列槍砲者，處一年以上七年以下有
期徒刑，併科新臺幣七百萬元以下罰金。
第一項至第三項之未遂犯罰之。


司法院資訊處製作；財團法人民間司法改革基金會備份。
